臺灣高等法院刑事裁定
110年度抗字第507號
抗  告  人  
即  受刑人  林家駿



上列抗告人即受刑人因聲請定其應執行刑案件，不服臺灣新竹地
方法院中華民國110年2月5日裁定（110年度聲字第134號），提
起抗告，本院裁定如下：
    主  文
抗告駁回。                                              
    理  由
一、原裁定意旨略以：受刑人林家駿所犯如附表所示犯罪，業經
    附表所示法院先後判決如附表所示之刑，均已確定在案，其
    中編號1、3至7所示刑為不得易科罰金，編號2係得易科罰金
    ，經受刑人定執行刑或易科罰金意願回覆表之勾選為是，有
    臺灣新竹地方檢察署受刑人定執行刑或易科罰金意願表回覆
    1份附卷可參，是以受刑人已向檢察官聲請定應執行刑，合
    於刑法第50條第2項規定，爰依刑法第51條第5款規定，裁定
    定其應執行有期徒刑11年6月等語。
二、抗告意旨略以：抗告人即受刑人涉犯詐欺罪，依法請求數罪
    併罰，定應執行刑之刑，法律有其「外部界限」及「內部界
    限」，前者法律具體規定，使法院得以具體選擇為適當裁判
    ，此為自由裁量之外部界限，後者法院為自由裁量內部界限
    。立法者基於刑事政策之考量，避免數罪累計而處罰過嚴，
    罪責失衡，藉此將受刑人所犯數罪合併之刑度，得以重新裁
    量，防止刑罰過苛，經定其應執行刑，較有利受刑人保障人
    權。檢附相關之案例：1.98年度易字第6192號，詐欺27件，
    判處30年7月，定應執行刑4年。2.101年度執丑字第3094號
    ，詐欺案，判處130月（10年10月），定應執行刑1年2月。3
    .新北地院106年度訴字第351號，13件詐欺案，共判15年1月
    ，定應執行刑2年10月。4.台中地方檢察署110年度聲字第38
    7號詐欺案，共判60年1月，定應執行刑9年6月。而原裁定定
    應執行刑11年6月，過於苛重，請給予抗告人悔悟向上、自
    新的機會，予以從新從輕最有利之裁定，讓抗告人早日回歸
    社會、家庭云云。
三、按數罪併罰之定應執行之刑，乃對犯罪行為人本身及所犯各
    罪之總檢視，除應考量行為人所犯數罪反應出之人格特性，
    並應權衡審酌行為人之責任與整體刑法目的，包含各別刑罰
    規範之目的、輕重罪間體系之平衡、整體犯罪非難評價、各
    行為彼此間之偶發性、與被告前科之關聯性、各行為所侵害
    法益之專屬性或同一性、數罪對法益侵害之加重效應、罪數
    所反映之被告人格特性與犯罪傾向、社會對特定犯罪行為處
    罰之期待等因素，在量刑權之法律拘束性原則下，依刑法第
    51條第5款之規定，採限制加重原則，以宣告各刑中之最長
    期為下限，各刑合併之刑期為上限，但最長不得逾30年，資
    為量刑自由裁量權之外部界限，並應受法秩序理念規範之比
    例原則、平等原則、責罰相當原則、重複評價禁止原則等自
    由裁量權之內部抽象價值要求界限之支配，使以輕重得宜，
    罰當其責，俾符合法律授與裁量權之目的，以區別數罪併罰
    與單純數罪之不同，兼顧刑罰衡平原則（最高法院96年度台
    上字第7583號、100年度台上字第21號判決意旨參照）。
四、經查：
  ㈠抗告人即受刑人林家駿因詐欺案件，經臺灣臺中地方法院（
    下稱臺中地院）、臺灣苗栗地方法院（下稱苗栗地院）、臺
    灣彰化地方法院（下稱彰化地院）、臺灣新竹地方法院（下
    稱新竹地院）及臺灣高等法院臺中分院（下稱臺中高分院）
    先後判處如附表所示之刑，均分別確定在案。而附表編號1
    、2所示各罪，經苗栗地院以109年度聲字第200號裁定定應
    執行有期徒刑2年9月；附表編號3之各罪，經彰化地院以108
    年度訴字第725、794、986號判決定應執行有期徒刑2年10月
    確定；附表編號4至5所示各罪，經彰化地院以108年度訴字
    第688號判決定應執行有期徒刑3年，嗣經臺中高分院以108
    年度金上訴字第915號駁回上訴而判決確定；附表編號7之各
    罪，經新竹地院以108年度訴字第1028號判決定應執行有期
    徒刑2年4月確定，有各該裁判及本院被告前案紀錄表附卷可
    憑。附表編號2至7所示之罪均係在附表編號1裁判確定前所
    犯，合於刑法第53條、第51條第5款之規定。原裁定於各刑
    中之最長期（有期徒刑2年）以上、各刑合併之刑期（已逾
    有期徒刑30年：(1年×8)+(1年1月×6)+(1年2月×4)+1年3月+2
    月+(1年1月×7)+(1年2月×2)+(1年4月×3)+1年2月+1年6月+1
    年3月+2年+1年2月＋(1年1月×3)＋(1年2月×2)+1年3月+1年6月
    ，共計49年11月）以下，且未違反不利益變更禁止（有期徒
    刑12年1月：2年9月+2年10月+3年+1年2月+2年4月）之法定
    範圍內，定應執行有期徒刑11年6月，經核並未逾越刑法第5
    1條第5款之界限，符合量刑裁量之外部性界限及內部性界限
    ，亦無明顯過重而違背比例原則或公平正義之情形之裁量權
    濫用情事，又適用「限制加重原則」之量刑原理，給予抗告
    人適度之刑罰折扣，符合法律授與裁量權之目的，並無違誤
    。
　㈡另審酌抗告人所犯如附表所示各罪為加重詐欺取財、幫助詐
    欺取財罪，且其施行詐欺之次數多達43次、幫助詐欺1次，
    顯見其不思以正當方式獲取財物，竟圖不勞而獲，欠缺對他
    人財產權之尊重，危害社會治安，法治觀念偏差。經綜合考
    量抗告人前開各罪之性質、次數，以及所反應出之人格特性
    ，並權衡審酌行為人之責任與整體刑法目的及相關刑事政策
    ，認原裁定在量刑權之法律拘束性原則下，依刑法第51條第
    5款規定，採限制加重原則，以宣告各刑中之最長期為下限
    ，各刑合併之刑期為上限，且未逾越前定之執行刑加計其他
    裁判宣告刑總和，定應執行有期徒刑11年6月，已給予適度
    之刑罰折扣，符合法律授與裁量權之目的，並無濫用裁量權
    之情形，自屬適當，並無抗告意旨所稱與定執行刑應遵守之
    內部界限未合之情。抗告人請求參考其他案例，裁定較低刑
    度之刑，因各案情節有別，無從比附援引。抗告人提起抗告
    ，指摘原裁定不當，為無理由，應予駁回。
四、據上論斷，應依刑事訴訟法第412 條，裁定如主文。
中　　華　　民　　國　　110 　年　　3 　　月　　31　　日
              　  刑事第二十三庭審判長法　官  許永煌
　　　　　　　　　　　　　　　　　    法　官  吳定亞
　　　　　　　　　　　　　　　　　    法　官  黃美文
以上正本證明與原本無異。
如不服本裁定，應於收受送達後五日內向本院提出再抗告狀。
                                　    書記官  彭威翔
中　　華　　民　　國　　110 　年　　3 　　月　　31　　日